臺灣臺北地方法院刑事判決
111年度審原易字第33號
公  訴  人  臺灣臺北地方檢察署檢察官
被      告  林奇峰




指定辯護人  沈芳萍（本院公設辯護人）  
上列被告因違反槍砲彈藥刀械管制條例案件，經檢察官提起公訴
（111年度偵字第23223號），被告於本院準備程序中就被訴事實
為有罪之陳述，經檢察官聲請改依協商程序而為判決，本院進行
認罪協商程序，判決如下：
    主      文
林奇峰未經許可於夜間在公共場所攜帶刀械，處有期徒刑貳月，
如易科罰金，以新臺幣壹仟元折算壹日。扣案如附表編號1所示
之匕首壹支沒收。
    事實及理由
一、程序部分：被告林奇峰所犯係死刑、無期徒刑、最輕本刑為
    3年以上有期徒刑以外之罪，且非高等法院管轄第一審之案
    件，經檢察官徵得法院同意，並於審判外進行協商後，當事
    人雙方就願受科刑及沒收範圍達成如主文欄所示之協商合意
    且被告認罪，而由檢察官聲請法院改依協商程序而為判決。
二、本案犯罪事實及證據名稱，除證據部分增列「被告林奇峰於
    本院準備程序中之自白（見本院卷第56至57頁）」外，其餘
    均引用起訴書之記載（如附件）。
三、核被告所為，係犯槍砲彈藥刀械管制條例第15條第1款、第2
    款之未經許可於夜間在公共場所攜帶刀械罪。其未經許可持
    有刀械之低度行為，應為於夜間在公共場所攜帶刀械之高度
    行為所吸收，不另論罪。本件經檢察官與被告於審判外達成
    協商之合意，且被告已認罪，其合意內容如主文所示。經查
    ，上開協商合意並無刑事訴訟法第455條之4第1項所列情形
    之一，檢察官聲請改依協商程序而為判決，本院爰不經言詞
    辯論，於協商合意範圍內為協商判決。
四、附記事項：　
　　扣案如附表編號1所示之物，為違禁物（見附表編號1「備註
    」欄所載），爰依刑法第38條第1項規定沒收。
五、應適用之法條：
　　刑事訴訟法第455條之2第1項、第455條之4第2項、第455條
    之8、第455條之11第2項、第454條，槍砲彈藥刀械管制條例
    第15條第1款、第2款，刑法第11條前段、第41條第1項前段
    、第38條第1項。　　
六、協商判決除有刑事訴訟法第455條之4第1項第1款於本訊問程
    序終結前，被告撤銷協商合意或檢察官撤回協商聲請者；第
    2款被告協商之意思非出於自由意志者；第4款被告所犯之罪
    非第455條之2第1項所定得以協商判決者；第6款被告有其他
    較重之裁判上一罪之犯罪事實者；第7款法院認應諭知免刑
    或免訴、不受理者情形之一，及違反同條第2項「法院應於
    協商合意範圍內為判決；法院為協商判決所科之刑，以宣告
    緩刑或2年以下有期徒刑、拘役或罰金為限」之規定者外，
    檢察官與被告均不得上訴。
七、如有前項得上訴之情形，得自收受送達後20日內向本院提出
    上訴書狀，上訴於第二審法院。
本案經檢察官蕭永昌提起公訴，檢察官吳春麗到庭執行職務。
中　　華　　民　　國　　111 　年　　11　　月　　10　　日
　　　　　　　　　刑事第二十二庭  法　官　葉詩佳
上正本證明與原本無異。
如不服本判決應於收受送達後20日內向本院提出上訴書狀，並應
敘述具體理由；其未敘述上訴理由者，應於上訴期間屆滿後20日
內向本院補提理由書（均須按他造當事人之人數附繕本）「切勿
逕送上級法院」。因疫情而遲誤不變期間，得向法院聲請回復原
狀。
                                  書記官  巫佳蒨
中　　華　　民　　國　　111 　年　　11　　月　　10　　日
附表：
編號 物品名稱 備註 1 匕首1支 刀刃長9.5公分，刀柄長12.5公分，雙面開鋒，符合管制刀械圖例及說明要件，認屬槍砲彈藥刀械管制條例及內政部公告管制之刀械，此有臺北市政府警察局警察大隊111年8月9日北市警刑大一字第1113008761號函暨其檢附之臺北市政府警察局刀械鑑驗登記表、臺北市政府警察局111年8月1日北市警保字第11130596367號函在卷可稽（見偵字卷第79至85頁） 
附錄本案論罪科刑法條全文：
槍砲彈藥刀械管制條例第15條
未經許可攜帶刀械而有下列情形之一者，處2年以下有期徒刑：
一、於夜間犯之者。
二、於車站、埠頭、航空站、公共場所或公眾得出入之場所犯之
    者。
三、結夥犯之者。
附件：
臺灣臺北地方檢察署檢察官起訴書
                                    111年度偵字第23223號
　　被　　　告　林奇峰　男　21歲（民國00年0月00日生）
　　　　　　　　　　　　住新北市○○區○○路000巷000號
　　　　　　　　　　　　居新北市○○區○○路0段000巷00號
　　　　　　　　　　　　　4樓
　　　　　　　　　　　　國民身分證統一編號：Z000000000號
上列被告因違反槍砲彈藥刀械管制條例案件，已經偵查終結，認
應提起公訴，茲將犯罪事實及證據並所犯法條分敘如下：
　　　　犯罪事實
一、林奇峰未經許可，於民國111年7月8日凌晨3時10分許前之某
    時，在不詳處所，以不詳方式取得槍砲彈藥刀械管制條例所
    規範之管制刀械匕首1把後，將該把匕首藏放於車牌號碼000
    －0000號自用小客車之中央扶手置物箱內而持有之。嗣於111
    年7月8日凌晨3時10分許，林奇峰駕駛上開汽車行經臺北市○
    ○區○○街00巷0弄00號前時，因違規停車而為警上前盤查，警
    經林奇峰同意搜索該車後，在車內中央扶手置物箱內查獲前
    揭匕首，而查知上情。
二、案經臺北市政府警察局刑事警察大隊報告偵辦。
　　　　證據並所犯法條
一、證據清單及待證事實：
編號 證據名稱 待證事實 1 被告林奇峰於警詢及偵訊之供述 被告固坦承車牌號碼000－0000號自用小客車係伊母親名下之汽車，平素為伊所使用，惟辯稱：伊會將該車借予他人使用、不知道該把匕首係何人之物云云。 2 扣押物品目錄表、刑案照片 被告確有於上開時、地，夜間攜帶扣案匕首外出而為警查獲之事實。 3 臺北市政府警察局111年8月1日北市警保字第11130596367號函 扣案匕首經鑑定後確屬管制刀械之事實。 
二、核被告所為，係犯槍砲彈藥刀械管制條例法第14條第3項之
    非法持有刀械罪嫌及同條例第15條第1、2款之夜間非法攜帶
    刀械至公共場所罪嫌。被告以一行為犯上開2罪，請從一重
    論以夜間非法攜帶刀械至公共場所罪。至扣案匕首為違禁物
    ，請依法宣告沒收。
三、依刑事訴訟法第251條第1項提起公訴。
　　此　致
臺灣臺北地方法院
中　　華　　民　　國　 111　　年　　8 　　月　　12　　日
　　　　　　　　　　　　　　　檢　察　官  蕭永昌
本件正本證明與原本無異
中　　華　　民　　國　 111　　年　　8 　　月　　25　　日
　　　　　　　　　            書　記　官  楊家欣
附錄本案所犯法條全文
槍砲彈藥刀械管制條例第14條
未經許可，製造、販賣或運輸刀械者，處 3 年以下有期徒刑，
併科新台幣100 萬元以下罰金。
意圖供自己或他人犯罪之用，而犯前項之罪者，處 6 月以上 5
年以下有期徒刑，併科新台幣 300 萬元以下罰金。
未經許可，持有或意圖販賣而陳列刀械者，處 1 年以下有期徒
刑、拘役或新台幣 50 萬元以下罰金。
第 1 項及第 2 項之未遂犯罰之。
槍砲彈藥刀械管制條例第15條
未經許可攜帶刀械而有下列情形之一者，處 2 年以下有期徒刑
：
一、於夜間犯之者。
二、於車站、埠頭、航空站、公共場所或公眾得出入之場所犯之
    者。
三、結夥犯之者。